臺灣板橋地方法院刑事判決　　　　　　 100年度訴字第1592號
公　訴　人　臺灣板橋地方法院檢察署檢察官
被　　　告　曾煥龍
上列被告因違反毒品危害防制條例案件，經檢察官提起公訴（99
年度偵字第24054 號），被告於準備程序中就被訴事實為有罪之
陳述，經本院合議庭裁定由受命法官獨任進行簡式審判程序，判
決如下：
    主  文
曾煥龍轉讓第一級毒品，累犯，處有期徒刑壹年肆月。扣案之第
一級毒品海洛因壹包（驗餘淨重零點零伍零零公克）沒收銷燬。
    事  實
一、曾煥龍曾於民國94年間，因竊盜案件，經本院以94年度簡字
    第2495號判處有期徒刑6 月，於94年11月11日確定，於95年
    7 月28日執行完畢（於本案構成累犯）。詎其猶不知悔改，
    明知海洛因係毒品危害防制條例第2 條第2 項第1 款所明定
    列管之第一級毒品，不得轉讓、持有，竟基於轉讓第一級毒
    品海洛因之犯意，自真實姓名年籍均不詳、綽號「阿明」之
    「陳彥銘」處取得海洛因後，於99年8 月27日15時18分許，
    以公用電話與許雅閔聯繫轉讓海洛因事宜，並將海洛因1 包
    （驗餘淨重0.0500公克）藏放在臺北縣樹林市（已於99年12
    月25日改制為新北市樹林區，以下同）啟智街與文化街口某
    變電箱上所黏貼之廣告紙背面，旋於同日16時45分許，偕同
    許雅閔前往上開處所，指示許雅閔拿取海洛因，以此方式無
    償轉讓海洛因與許雅閔。俟許雅閔將上開海洛因取下置於口
    袋欲離去之際，當場為警查獲，並從許雅閔身上扣得上開海
    洛因1 包及與本案無關之Panasonic 牌行動電話1 支（內含
    0000000000號門號SIM 卡1 張）、從曾煥龍身上扣得與本案
    無關之現金新臺幣（下同）300 元及NOKIA 牌行動電話1 支
    （內含0000000000號門號SIM 卡1 張），始悉上情。
二、案經臺北縣政府警察局（已於99年12月25日改制為新北市政
    府警察局，以下同）樹林分局移送臺灣板橋地方法院檢察署
    檢察官偵查起訴。
    理  由
一、本案被告曾煥龍所犯係死刑、無期徒刑、最輕本刑為3 年以
    上有期徒刑以外之罪，其於準備程序中就前揭被訴事實均為
    有罪之陳述，經受命法官告知簡式審判程序之旨，並聽取其
    與公訴人之意見後，本院認無不得或不宜改依簡式審判程序
    進行之情事，依刑事訴訟法第273 條之1 第1 項、第284 條
    之1 規定，裁定本案由受命法官獨任進行簡式審判程序；且
    依刑事訴訟法第273 條之2 及第159 條第2 項規定，不適用
    傳聞法則有關限制證據能力之相關規定，合先敘明。
二、上揭犯罪事實，業據被告於本院審理時自白不諱，亦據證人
    許雅閔於警詢時及偵查中、證人即警員張仁輝於偵查中均證
    述明確，並有臺北縣政府警察局樹林分局搜索扣押筆錄、扣
    押物品目錄表、行動電話門號0000000000、0000000000、00
    00000000、0000000000號之雙向通聯紀錄各1 份及現場照片
    8 張在卷可稽。又扣案之米白色粉末1 包，實稱毛重0.2520
    公克（含1 袋），淨重0.0520公克，取樣0.0020公克，餘重
    0.0500公克，檢出含有海洛因之成分等節，亦有交通部民用
    航空局航空醫務中心99年10月1 日航藥鑑字第0996166 號毒
    品鑑定書1 紙附卷可參及海洛因1 包扣案可資佐證。從而，
    被告任意性之自白與事實相符，應堪採信。本案事證明確，
    被告犯行洵堪認定，應依法論科。
三、按海洛因係毒品危害防制條例第2 條第2 項第1 款所明定之
    第一級毒品。是核被告所為，係犯毒品危害防制條例第8 條
    第1 項之轉讓第一級毒品罪。被告轉讓海洛因前，持有海洛
    因之低度行為，為轉讓之高度行為所吸收，不另論罪。又被
    告有上述事實欄所載之科刑及執行紀錄，此觀卷附臺灣高等
    法院被告前案紀錄表1 份即明，其於受有期徒刑之執行完畢
    後，5 年以內故意再犯本件有期徒刑以上之罪，為累犯，應
    依刑法第47條第1 項規定加重其刑。至被告固於本院審理時
    坦承犯行，惟觀諸其於警詢時及偵查中之供述情節，均否認
    將上開海洛因藏放在變電箱上之廣告紙背面，僅負責撥打電
    話與證人許雅閔聯絡云云，核其供述內容尚與自白有間，當
    無從依毒品危害防制條例第17條第2 項規定予以減輕其刑，
    併此敘明。爰審酌被告曾有竊盜、公共危險等前科紀錄（見
    卷附臺灣高等法院被告前案紀錄表），仍不思警惕，漠視法
    令之禁制而轉讓海洛因與他人，戕害他人身心健康，危害社
    會秩序及善良風俗，惟念其轉讓之毒品數量非鉅，且於犯後
    坦承犯行，惡性非重，兼衡被告之品行、智識程度、生活狀
    況、犯罪之動機、目的、手段、所生危害、犯罪後之態度等
    一切情狀，量處如主文所示之刑，以資懲儆。
四、沒收方面：
(一)、扣案之海洛因1 包（驗餘淨重0.0500公克），係被告轉讓與
    證人許雅閔之第一級毒品，不問屬於犯人與否，應依毒品危
    害防制條例第18條第1 項前段規定沒收銷燬（因鑑定所需而
    取樣耗用之海洛因0.0020公克，既已滅失，自毋庸為沒收銷
    燬之諭知，併此敘明）。至扣案用以盛裝上開海洛因之包裝
    袋1 只，既經被告轉讓與證人許雅閔，即非被告所有之物，
    又非屬違禁物或其他應沒收之物，爰不予宣告沒收。
(二)、扣案之Panasonic 牌行動電話1 支（內含0000000000號門號
    SIM 卡1 張），係證人許雅閔所有之物，業據其於警詢時證
    述在卷（見偵查卷宗第5 頁反面）；又扣案之現金300 元及
    NOKIA 牌行動電話1 支（內含0000000000號門號SIM 卡1 張
    ），固均係被告所有之物，惟被告業於本院準備程序時明確
    供稱：伊是用公用電話打給許雅閔的，扣案的300 元是要拿
    去買易付卡的錢等語（見本院100 年8 月9 日準備程序筆錄
    第2 至3 頁），依檢察官所指之證據方法亦不足以證明上開
    現金300 元及Nokia 牌行動電話1 支（內含門號0000000000
    號SIM 卡1 張）與本案轉讓第一級毒品犯行有涉，且上開現
    金及行動電話2 支（均含門號SIM 卡）均非屬違禁物或其他
    應沒收之物，均不予宣告沒收，附此敘明。
據上論斷，應依刑事訴訟法第273 條之1 第1 項、第299 條第1
項前段，毒品危害防制條例第8 條第1 項、第18條第1 項前段，
刑法第11條、第47條第1 項，判決如主文。
本案經檢察官黃明絹到庭執行職務。
中    華    民    國    100   年    8     月    23    日
                  刑事第八庭    法  官    賴彥魁
上列正本證明與原本無異。
如不服本判決，應於判決送達後10日內，向本院提出上訴書狀，
並應敘述具體理由；其未敘述上訴理由者，應於上訴期間屆滿後
20日內向本院補提理由書（均須按他造當事人之人數附繕本），
「切勿逕送上級法院」。
                                書記官    楊文祥
中    華    民    國    100   年    8     月    23    日
附錄本案論罪科刑法條全文：
毒品危害防制條例第8 條
轉讓第一級毒品者，處1 年以上7 年以下有期徒刑，得併科新臺
幣100 萬元以下罰金。
轉讓第二級毒品者，處6 月以上5 年以下有期徒刑，得併科新臺
幣70萬元以下罰金。
轉讓第三級毒品者，處3 年以下有期徒刑，得併科新臺幣30萬元
以下罰金。
轉讓第四級毒品者，處1 年以下有期徒刑，得併科新臺幣10萬元
以下罰金。
前4 項之未遂犯罰之。
轉讓毒品達一定數量者，加重其刑至2 分之1 ，其標準由行政院
定之。